# 请教陈老师一个无需支付款项处理的问题

提问人：好学学生 时间：2013-04-03 10:32:38
陈老师，你好，集团公司投资 60 万下属子公司（持股比例60%），该子公司已注销完毕，但集团与其有一个 200 万的其他应付款，这200 万的其他应付款无需支付，请问该如何处理这笔需支付的其他应付款，是列营业外收入还是当作投资收益来处理！！求解答，，，，，！！

回答人：chenyiwei
这种情况为何认定为无需支付？持有另外 40 ％股份的少数股东对此态度如何？该被清算子公司自身对于对应的 200 万应收款项作了何种处理？能否排除该 200 万应付款的确认属于前期会计差错的可能性？